【裁判字號】    95,上訴,151
【裁判日期】    951024
【裁判案由】    違反稅捐稽徵法
【裁判全文】
臺灣高等法院花蓮分院刑事判決         95年度上訴字第151號
上  訴  人  臺灣花蓮地方法院檢察署檢察官
被      告  甲○○
上訴人因被告違反稅捐稽徵法案件，不服臺灣花蓮地方法院中華
民國95年4月21日94度訴字第135號第一審判決（檢察官聲請以簡
易判決處刑案號：臺灣花蓮地方法院檢察署93年度偵字第1779號
、併辦案號：臺灣臺北地方法院檢察署94年度偵字第11629號、
第23047號案件），提起上訴，本院判決如下：
    主  文
上訴駁回。
    理  由
一、本案經本院審理結果，認第一審判決以檢察官所舉之證據無
    法證明被告有逃漏稅捐之犯行，因而為被告無罪之諭知，核
    無不當，應予維持，並引用第一審判決書所載之理由如附件
    。
二、檢察官上訴意旨略以：被告持不實發票向國稅局申報以逃漏
    稅捐，其所犯之刑法偽造文書罪與稅捐稽徵法第41條之逃漏
    稅捐罪間，有方法結果之牽連關係，為牽連犯，屬裁判上一
    罪，應為原聲請簡易判決處刑之效力所及，且為原審應依職
    權調查之事項。原審竟僅就逃漏稅捐部分判決，而置偽造文
    書於不顧，似有採鋸箭法之嫌。
三、經查：
（一）查本件岩川公司於起訴書所載犯罪時間，在中華民國境內
      並無實際進貨及銷貨之交易，此有臺北巿國稅局審查第三
      科稽查製作之岩川公司涉嫌虛設行號相關資料分析表暨異
      常進項分析表、財政部財稅資料中心提供之統一發票查核
      清單及偵查卷內所附岩川公司進出口查詢資料等附卷可稽
      ，顯屬虛設行號。是被告縱使無向康凌公司進貨，猶持該
      公司開立之不實統一發票，向稅捐機關申報扣抵營業稅額
      ，因虛偽銷貨交易並非營業稅課徵之標的，即無何逃漏營
      業稅可言。原審詳查後，諭知被告無罪，自無不合。檢察
      官上訴意旨，未針對原判決所為無罪之認定有何可議之處
      而具體指摘，率予提起本件上訴，顯無可採，應予駁回。
（二）又檢察官就犯罪事實一部起訴者，其效力及於全部，係指
      已起訴之部分與未起訴之部分均應構成犯罪，且有實質上
      或裁判上一罪關係者而言；若起訴之事實不構成犯罪，即
      與未經起訴之事實不發生實質上或裁判上一罪之關係，而
      無起訴之一部效力及於全部之餘地，法院自不得就未經起
      訴之部分予以審判，最高法院93年5080號判決可資參照。
      本件被告被訴違反稅捐稽徵法部分，既經判決無罪，則移
      送併辦之：1、臺灣台北地方法院檢察署95年偵字第11956
      號（含94年度偵字第11629號）、95年偵字第11957號（含
      94年度偵字第23047號、他字第6323號）。2、臺灣花蓮地
      方法院檢察署95年度偵字第2612號。與本件自無牽連犯之
      裁判上一罪關係，本院無從併予審理，應予退回由檢察官
      另為適法之處理。
據上論結，應依刑事訴訟法第373條、第368條，判決如主文。
本案經檢察官乙○○到庭執行職務。
中    華    民    國    95    年    10    月    24    日
                  刑事庭審判長法  官     謝 志 揚
                              法  官     蔣 有 木
                              法  官     林 慶 煙
以上正本證明與原本無異。
如不服本判決。應於送達後十日內，向本院提出上訴狀。其未敘
述理由者，並應於提出上訴狀後十日內向本院補提理由狀 (須附
繕本)。
                              書記官     林 明 智
中    華    民    國    95    年    10    月    24    日


司法院資訊處製作；財團法人民間司法改革基金會備份。
